【裁判字號】    98,審易,1392
【裁判日期】    981030
【裁判案由】    竊盜
【裁判全文】
臺灣桃園地方法院刑事判決            98年度審易字第1392號
公  訴  人  臺灣桃園地方法院檢察署檢察官
被      告  乙○○
上列被告因竊盜案件，經檢察官提起公訴（98年度偵字第10727
號），被告於本院準備程序進行中為有罪之陳述，本院改以簡式
審判程序，判決如下：
    主  文
乙○○共同攜帶兇器毀越安全設備於夜間侵入住宅竊盜，處有期
徒刑柒月，扣案之彈弓壹支、花剪壹支均沒收。
    事  實
一、乙○○與謝坤福（經檢察官另案偵辦中）共同意圖為自己不
    法之所有，於98年4 月21日凌晨2 時許，由謝坤福駕駛竊得
    之車牌號碼CU-7855 號自用小客車，搭載乙○○前往新竹縣
    關西鎮○○路27之3 號甲○○住處，再由謝坤福持客觀上可
    供做為兇器使用之強力彈弓打破上址住處落地窗玻璃後，謝
    坤福另持客觀上亦可做為兇器使用之花剪1 支，進入上址客
    廳內行竊，乙○○則在外把風，並協助搬運竊得之金嗓牌D
    VD1 台、FNSD牌卡拉OK擴大機1 台及BENQ牌液晶電視1 台至
    車牌號碼CU-7855 號自用小客車內。嗣於離去之際為警查獲
    ，謝坤福則趁機逃離（上揭竊得之物品均已發還甲○○）。
二、案經新竹縣政府警察局新埔分局報告臺灣新竹地方法院檢察
    署檢察官呈請臺灣高等法院檢察署檢察長令轉臺灣桃園地方
    法院檢察署檢察官偵查起訴。
    理  由
一、本件被告所犯係死刑、無期徒刑、最輕本刑為三年以上有期
    徒刑以外之罪，其於準備程序中就被訴事實為有罪之陳述，
    經法官告知簡式審判程序之旨，並聽取公訴人及被告之意見
    後，本院依刑事訴訟法第273條之1第1 項規定裁定進行簡式
    審判程序，合先敘明。
二、上揭犯罪事實，業據被告乙○○於警詢、偵訊及本院審理時
    均坦承不諱，核與被害人甲○○於警詢時之指述情節相符，
    並有贓物認領保管單、新竹縣政府警察局新埔分局扣押物品
    目錄表各1 紙及照片19張附卷可稽，足認被告之自白與事實
    相符，堪以採信。本件事證明確，被告犯嫌堪已認定，應依
    法論科。
三、按刑法321 條第1 項第2 款之「門扇」專指門戶而言，即建
    築物內外間之出入口大門，而所謂「其他安全設備」，指門
    扇牆垣以外，依通常觀念足認防盜之一切設備而言，如門鎖
    、窗戶、房間門或通往陽臺之門即屬之。查被害人甲○○住
    處之落地窗玻璃為窗戶之一部分，而窗戶具有防盜之作用，
    但與牆垣係用土磚作成之性質不同，自應認為係門扇牆垣以
    外之「安全設備」。又刑法第321 條第1 項第3 款之攜帶兇
    器竊盜罪，係以行為人攜帶兇器竊盜為其加重條件，此所謂
    兇器，其種類並無限制，凡客觀上足對人之生命、身體、安
    全構成威脅，具有危險性之兇器均屬之（最高法院79年臺上
    字第5253號判例參照）。查被告與共同正犯謝坤福於上揭時
    、地行竊時所攜帶之彈弓1 支及花剪1 支，均係屬質地堅硬
    之物品，足以對人之生命、身體安全構成威脅，在客觀上顯
    然具有危險性，其屬兇器無疑。是核被告所為分別犯刑法第
    321 條第1 項第1 款、第2 款及第3 款之於夜間侵入住宅、
    毀越安全設備、攜帶兇器竊盜罪。被告乙○○與謝坤福就上
    開犯行，有犯意聯絡及行為分擔，應論以共同正犯。爰審酌
    被告正值壯年，不思以正當手段獲取財物，蔑視他人財產權
    ，並斟酌竊得財物價值、對被害人所生危害、犯罪手段、涉
    案程度、犯後坦承犯行及所竊之物已經被害人領回等一切情
    狀，量處如主文所示之刑，以示懲儆。末查，刑法第38條第
    3 項係規定「犯罪行為人」所有供犯罪所用之物，得宣告沒
    收，而共同正犯於意思聯絡範圍內，組成一共犯團體，團體
    中之任何成員均為「犯罪行為人」，供犯罪所用之物，只要
    屬於「犯罪行為人」所有，均得宣告沒收（參照最高法院92
    年度台上字第787 號判決意旨及94年2 月2 日刑法第38條第
    2 項、第3 項修正理由參照），此即刑法學理上「共犯連帶
    沒收」理論，準此，數人共同犯罪之情形時，就因犯罪依法
    沒收之物，不論究係為共犯何人所有，就各共犯之判決均應
    宣告沒收之從刑至明。是扣案之彈弓及花剪各1 支，均係共
    同正犯謝坤福所有，業據被告於本院審理時指述明確，且為
    供犯本件竊盜罪所用之物，爰均依刑法第38條第1 項第2 款
    之規定宣告沒收。
據上論斷，依刑事訴訟法第273 條之1 第1 項、第299 條第1 項
前段，刑法第28條、第321 條第1 項第1 款、第2 款、第3 款、
第38條第1 項第2 款，判決如主文。
本案經檢察官顏世翠到庭執行職務。
中    華    民    國    98    年    10    月    30    日
                    刑事庭  法  官  林孟宜
以上正本證明與原本無異。
如不服本判決，應於判決送達後10日內向本院提出上訴狀（應附
繕本），其未敘述上訴理由者，應於上訴期間屆滿後20日內補提
理由書狀於本院，上訴於臺灣高等法院。
                            書記官  洪明媚
中    華    民    國    98    年    10    月    30    日
附錄本案論罪科刑法條：
中華民國刑法第321條第1項
（加重竊盜罪）
犯竊盜罪而有左列情形之一者，處六月以上、五年以下有期徒刑
：
一、於夜間侵入住宅或有人居住之建築物、船艦或隱匿其內而犯
    之者。
二、毀越門扇、牆垣或其他安全設備而犯之者。
三、攜帶兇器而犯之者。
四、結夥三人以上而犯之者。
五、乘火災、水災或其他災害之際而犯之者。
六、在車站或埠頭而犯之者。


司法院資訊處製作；財團法人民間司法改革基金會備份。
